臺灣板橋地方法院刑事判決　　　　　　　93年度訴字第2330號
公　訴　人　臺灣板橋地方法院檢察署檢察官
被　　　告　甲○○
上列被告因偽造文書等案件，經檢察官提起公訴（93年度偵字第
13350 號），被告於準備程序中就被訴事實為有罪之陳述，經本
院合議庭裁定由受命法官獨任進行簡式審判程序，本院判決如下
：
    主      文
甲○○共同行使偽造私文書，足以生損害於他人，累犯，處有期
徒刑伍月，如易科罰金以參佰元折算壹日。中華電信股份有限公
司板橋營運處行動電話業務申請書貳紙上新客戶簽章欄內偽造之
「乙○○」署名各壹枚，及申購優惠專案手機同意書壹紙上立同
意書人欄內偽造之「乙○○」署名壹枚，暨乙○○之國民
（
換發）上甲○○之相片壹枚，均沒收。
    事      實
一、甲○○前因偽造文書案件，經本院以89年度易字第2831號判
    決判處有期徒刑3 月，如易科罰金以銀元300 元折算1 日確
    定，而於民國90年6 月28日易科罰金執行完畢。又因違反電
    信法案件，經臺灣士林地方法院以91年度訴字第85號判決判
    處有期徒刑6 月，如易科罰金以銀元300 元折算1 日確定，
    於91年10月28日易科罰金執行完畢。詎不知悔改，應某真實
    姓名年籍不詳、綽號「阿龍」之成年男子邀同以他人名義申
    辦行動電話供己使用，而與「阿龍」基於行使變造國民身分
    證、行使偽造私文書及意圖為自己不法所有之犯意聯絡，於
    93年1 月20日某時許，在臺北市○○區○○路附近，提供其
    相片1 枚，交由「阿龍」在不詳地點換貼於乙○○所有之國
    民
    月13日換發，為乙○○於92年10月5 日某時，在不詳地點遺
    失遺失）後，於93年2 月1 日某時許，在上址附近將前揭經
    變造之國民
    國民
    之正確性及乙○○本人。甲○○取得上開經變造之國民身分
    證後，即於同年月2 日前往設於臺北縣板橋市○○路166 號
    之中華電信股份有限公司（以下簡稱中華電信公司）板橋營
    運處，向服務人員出示該變造之乙○○國民
    乙○○本人而行使之。且明知乙○○並未同意或授權，仍偽
    以乙○○之名義申辦中華電信公司0000000000號、00000000
    00號行動電話門號2 組，並以優惠專案申購DBTEL3268 型手
    機1 具，而接續在中華電信公司行動電話業務申請書（申辦
    門號0000000000號）上新客戶簽章欄、中華電信公司行動電
    話業務申請書（申辦門號0000000000號）上新客戶簽章欄，
    及申購優惠專案手機同意書上立同意書人欄內，各偽造「乙
    ○○」之簽名1 枚，表示乙○○本人向中華電信公司申請租
    用各該行動電話門號使用，及同意接受中華電信公司所提供
    以新臺幣（下同）3000元搭配門號申購手機之優惠方案之旨
    ，以此方式接續偽造上開乙○○名義之行動電話業務申請書
    2 紙及申購優惠專案手機同意書1 紙等私文書，足生損害於
    中華電信公司及乙○○本人。甲○○復將上開偽造之申請書
    、同意書等私文書持以交付中華電信公司板橋營運處內服務
    人員辦理審核手續而行使之，致該服務人員陷於錯誤，認甲
    ○○即乙○○本人，而分別交付中華電信公司0000000000號
    、0000000000號等門號之通話晶片卡（即SIM 卡）各1 枚，
    及DBTEL3268 型手機1 具予甲○○，甲○○旋於同年月2 日
    或3 日晚間某時許，將其中0000000000號門號之晶片卡1 枚
    及前揭變造之乙○○國民
    於詐取免費使用行動電話通訊服務之財產上不法利益之概括
    犯意，自93年2 月2 日下午6 時28分許起至同年月9 日下午
    8 時59分許止，連續多次以0000000000號門號通訊聯絡，致
    中華電信公司之通訊電腦網路交換控制系統陷於錯誤，誤以
    為該等門號之使用者有給付月租費及通話費之真意，而提供
    接收及通話之通訊服務；甲○○藉此於前述期間內，取得免
    費使用中華電信公司行動電話通訊服務之財產上不法利益，
    合計詐得免付電信服務費用之金額（含月租費及通話費）為
    428 元（起訴書贅將補收上述手機費用之2926元計入，因而
    誤載為3354元）。嗣乙○○於同年月8 日接獲中華電信公司
    板橋營運處通知，發覺遭人冒名申辦行動電話，而於同年月
    10日提出申訴，始循線查知上情。
二、案經乙○○訴由內政部警政署電信警察隊第一中隊報請臺灣
    板橋地方法院檢察署檢察官偵查起訴。
    理      由
一、上揭事實，業據被告甲○○於警詢、偵查及本院審理時坦承
    不諱，核與告訴人乙○○於警詢中指訴之情節相符，復有中
    華電信公司板橋營運處行動電話業務申請書、繳費通知單各
    2 件、申購優惠專案手機同意書、通話明細表、被告申辦該
    行動電話門號時出具之國民
    卷可資佐證，足徵被告之自白屬實。綜上本案事證明確，被
    告犯行堪予認定。
二、核被告所為，係犯刑法第216 條、第212 條之行使變造國民
    其於犯罪事實欄確就被告變造乙○○之國民
    使之犯行提起公訴，此部分顯係漏載），第216 條、第210
    條之行使偽造私文書罪，第339 條第1 項之詐欺取財罪及同
    條第2 項之詐欺得利罪。被告與真實姓名年籍不詳、綽號「
    阿龍」之人間就上開行使變造國民
    書罪及詐欺取財罪等犯行，有犯意之聯絡及行為之分擔，皆
    為共同正犯。被告申辦中華電信公司行動電話門號並申購手
    機時，在行動電話業務申請書2 紙上新客戶簽章欄內，及申
    購優惠專案手機同意書1 紙上立同意書人欄內，各偽造「乙
    ○○」簽名1 枚之行為，係基於單一之犯意所為之接續行為
    ，而侵害同一法益，為接續犯，應評價為一偽造署押行為。
    其偽造署押之行為，為偽造私文書之階段行為，而偽造私文
    書後復持以行使，及變造乙○○國民
    偽造、變造之低度行為亦應為行使之高度行為所吸收，均不
    另論罪。被告前後多次詐欺得利犯行（即撥打行動電話詐取
    通訊服務之不法利益），時間緊接，所犯為構成要件相同之
    罪名，顯係基於概括之犯意反覆為之，為連續犯，應依刑法
    第56條規定，以一罪論，並依法加重其刑。被告所犯上開行
    使變造國民
    欺得利罪間，互有方法結果之牽連關係，應依刑法第55條規
    定，從一較重之行使偽造私文書罪處斷（公訴人誤以詐欺取
    財罪為較重之罪，請依詐欺取財罪處斷，尚有未洽，應予更
    正）。又被告有如犯罪事實欄所述論罪科刑之執行紀錄，有
    臺灣高等法院被告全國前案紀錄表可按，其於有期徒刑執行
    完畢後5 年內再犯本案有期徒刑以上之罪，為累犯，應依刑
    法第47條規定，加重其刑。爰審酌被告之犯罪動機、目的、
    手段，所肇告訴人、中華電信公司之損害及所得利益，暨犯
    後對於所犯罪行皆坦白承認，態度尚稱良好等一切情狀，量
    處如主文所示之刑。
三、中華電信公司行動電話業務申請書（申辦門號0000000000號
    ）上新客戶簽章欄、中華電信公司行動電話業務申請書（申
    辦門號0000000000號）上新客戶簽章欄，及申購優惠專案手
    機同意書立同意書人欄內偽造之「乙○○」署名各1 枚，均
    係偽造之署押，不問屬於犯人與否，應依刑法第219 條規定
    宣告沒收。又被告提供予「阿龍」換貼於乙○○國民
    上之相片1 枚，為被告所有供犯本案犯行所用之物，亦據被
    告供明在卷，雖未扣案，然未能證明業已滅失而不存在，仍
    應依刑法第38條第1 項第2 款規定，併予宣告沒收。
據上論斷，應依刑事訴訟法第273 條之1 第1 項、第299 條第1
項前段，刑法第28條、第216 條、第210 條、第212 條、第339
條第1 項、第2 項、第55條、第47條、第41條第1 項前段、第
219 條、第38條第1 項第2 款，罰金罰鍰提高標準條例第1 條前
段、第2 條，判決如主文。
本案經檢察官王家春到庭執行職務。
中　　華　　民　　國　　94　　年　　3 　　月　　9 　　日
                        刑事第二庭法　官　廖  怡  貞
右正本證明與原本無異。
如不服本判決，應於判決送達後10日內，向本院提出上訴狀。
        　                        書記官  謝  麗  秋
中　　華　　民　　國　　94　　年　　3 　　月　　9 　　日
附錄本案論罪科刑法條全文
中華民國刑法第210 條
(偽造變造私文書罪)
偽造、變造私文書，足以生損害於公眾或他人者，處五年以下有
期徒刑。
中華民國刑法第212 條 (偽造變造特種文書罪)
偽造、變造護照、旅券、免許證、特許證及關於品行、能力服務
或其他相類之證書、介紹書，足以生損害於公眾或他人者，處一
年以下有期徒刑、拘役或三百元以下罰金。
中華民國刑法第216 條
(行使偽造變造或登載不實之文書罪)
行使第二百十條至第二百十五條之文書者，依偽造、變造文書或
登載不實事項或使登載不實事項之規定處斷。
中華民國刑法第339 條
(普通詐欺罪)
意圖為自己或第三人不法之所有，以詐術使人將本人或第三人之
物交付者，處五年以下有期徒刑、拘役或科或併科一千元以下罰
金。
以前項方法得財產上不法之利益或使第三人得之者，亦同。
前二項之未遂犯罰之。
